臺灣高等法院刑事判決
109年度交上易字第152號
上  訴  人  
即  被  告  吳文彤


上列上訴人因過失傷害案件，不服臺灣新竹地方法院108年度交
易字第650號，中華民國109年2月27日第一審判決（起訴案號：
臺灣新竹地方檢察署108年度偵字第8873號），提起上訴，本院
判決如下：
    主  文
上訴駁回。
吳文彤緩刑貳年，並應於民國109年7月1日及同年7月31日各支付
黃吳桂香新臺幣伍萬元。  
    犯罪事實
一、吳文彤於民國108年2月21日晚上11時52分許，酒後駕駛車號
    000-0000號小客車，沿新竹市大庄路由東往西方向行駛，行
    經新竹市○○路000號前，本應注意車前狀況，隨時採取必要
    之安全措施，而當時並無不能注意之情事，竟因酒醉疏未注
    意，致撞擊行走於右側路旁之黃吳桂香，造成黃吳桂香倒地
    而受有顱內出血、右鎖骨骨折等傷害。嗣員警據報到場處理
    ，吳文彤向警方自首肇事並接受裁判，經員警於108年2月22
    日凌晨0時34分許對其實施酒精檢測，測得其吐氣酒測濃度
    為每公升0.21毫克(所涉公共危險罪嫌部分，已由檢察官為
    不起訴處分確定)。
二、案經黃吳桂香訴由新竹市警察局第三分局報告臺灣新竹地方
    檢察署檢察官偵查起訴。
    理  由
一、關於證據能力部分：
　　本判決所引用之證據資料，無論供述證據或非供述證據，檢
    察官及上訴人即被告吳文彤均同意有證據能力（見本院卷第
    37頁）；且本院審酌供述證據作成時之情況，認為適當；非
    供述證據，亦查無非法取得而應予排除之情形，自均得作為
    證據。
二、認定犯罪事實所憑之證據及理由：
　　上開犯罪事實，業據被告於警詢、偵查、原審及本院審判中
    自白明確，核與黃吳桂香於警詢、偵訊之指述相符；並有黃
    吳桂香之診斷證明書、道路交通事故現場圖、調查報告表㈠
    、㈡、道路交通事故現場照片、酒精測定紀錄表及舉發違反
    道路交通管理事件通知單等在卷可參，足認被告之自白與事
    實相符，其有上開酒醉駕車過失因而致黃吳桂香受傷之犯行
    ，可以認定。
三、論罪、科刑：
  ㈠被告行為後，刑法第284條在108年5 月31日修正施行。修正
    後第284條刪除第2項之業務過失致傷害及致重傷害罪，全部
    回歸一般過失致傷害及致重傷害罪，並提高其法定刑度。修
    正後第284條前段之過失傷害罪，法定刑為「1年以下有期徒
    刑、拘役或10萬元以下罰金」；而修正前第284條第1項前段
    之過失致傷害罪，法定刑則為「6月以下有期徒刑、拘役或5
    百元以下罰金」，經比較後，以修正前之規定對被告較為有
    利，依刑法第2條第1項前段規定，應適用行為時之法律處斷
    。
　㈡核被告所為，係犯道路交通管理處罰條例第86條第1項、修正
    前刑法第284條第1項前段之汽車駕駛人酒醉駕車過失傷害罪
    ，並應依道路交通管理處罰條例第86條第1項規定加重其刑
    ；又其在有偵查權限之機關發覺其為肇事人之前，留在現場
    向前來處理之員警坦承肇事，並接受裁判乙情，有道路交通
    事故肇事人自首情形紀錄表附卷可憑（見108 偵8873號卷第
    29頁），爰依刑法第62條前段規定減輕其刑，量刑順序先加
    後減之。
  ㈢審酌被告於酒後本應嚴格遵守交通法令，不應駕車上路，以
    維其他用路人之安全，卻仍駕車上路，終因酒醉疏於注意而
    發生車禍，造成告訴人受傷之結果，誠屬不該；考量其於犯
    後始終坦認犯行，且在與告訴人達成和解之前，即先支付部
    分賠償，並於本院審判中與告訴人達成和解，有車禍和解書
    在卷可憑（見本院卷第49頁），犯後態度良好；兼衡其未曾
    因故意犯罪而受有期徒刑以上刑之宣告之素行，有其前案紀
    錄表在卷可考，暨其具高中畢業之智識程度，甫結婚、現從
    事包商工作、每月收入約新臺幣（下同）2萬4千元等生活狀
    況、告訴人所受傷害之程度，以及被告應負全部過失責任之
    情節等一切情狀。被告上訴雖指摘原審量刑過重云云，然原
    審關於科刑已說明：審酌被告酒後駕駛車輛行駛於道路，又
    疏未注意車前狀況，肇致本件車禍發生，造成告訴人所受傷
    勢非輕，所為實有不該，衡酌告訴人之傷勢程度、被告之過
    失情節，及其犯後坦承犯行，雖尚未達成和解，然已支付15
    萬6千元之賠償金給告訴人，以及其智識程度、職業、尚無
    子女之家庭狀況等一切情狀，乃量處有期徒刑5月及諭知如
    易科罰金以1千元折算1日之標準等節，顯然已斟酌量刑應審
    酌之一切情狀，核無不當，亦無過重之處。被告上訴本院後
    ，雖與告訴人達成和解，並增加賠償數額，惟綜合考量其酒
    醉駕車違反注意義務之情節，以及告訴人所受傷害之程度，
    本院認仍應維持如原審所科處之程度，始合罪刑相當原則。
　㈣末查，被告未曾因故意犯罪而受有期徒刑以上刑之宣告乙情
    ，已如前述，其因一時疏忽致觸犯刑章，且犯後坦認犯行，
    又已與告訴人達成和解，彌補告訴人所受之損害，犯後態度
    良好，信其經此偵、審程序及科刑之教訓後，應知所警惕，
    而無再犯之虞，乃認對其宣告之刑以暫不執行為適當，爰依
    刑法第74條第1項第1款規定，宣告緩刑2年，以啟自新。又
    為促使被告能確實履行其與黃吳桂香於109年6月11日所達成
    之和解條件，乃依刑法第74條第2項第3款規定，就該尚未給
    付之餘額10萬元部分，依其等原定之條件即被告應於109年7
    月1日及7月31日各給付5萬元給告訴人（見本院卷第49頁）
    ，定為緩刑之負擔【此負擔與該和解內容係屬同一給付，並
    非被告應額外再支付10萬元】。倘被告未履行上開負擔且情
    節重大，足認所宣告之緩刑難收其預期效果，而有執行刑罰
    之必要時，法院得依檢察官之聲請，撤銷其緩刑宣告，附此
    敘明。
四、駁回上訴之理由：　　
　  被告上訴指摘原審量刑過重乙節，經核如上所述，並無理由
    ，應予駁回。 
五、綜上所述，被告之上訴為無理由，應予駁回。 
據上論斷，應依刑事訴訟法第299條第1項前段、第368條，判決
如主文。
本案經臺灣新竹地方檢察署檢察官陳榮林起訴，臺灣高等檢察署
檢察官賴正聲到庭執行職務。
中　　華　　民　　國　　109 　年　　6 　　月　　24　　日
                  刑事第二十二庭審判長法　官  洪于智
                                      法　官  汪怡君
                                      法　官  陳銘壎
以上正本證明與原本無異。
不得上訴。
                                      書記官  吳思葦
中　　華　　民　　國　　109 　年　　6 　　月　　24　　日
附錄：本案論罪科刑法條全文　　　　　　　　　　　　　　　
道路交通管理處罰條例第86條第1項
汽車駕駛人，無駕駛執照駕車、酒醉駕車、吸食毒品或迷幻藥駕
車、行駛人行道或行經行人穿越道不依規定讓行人優先通行，因
而致人受傷或死亡，依法應負刑事責任者，加重其刑至二分之一
。
修正前刑法第284條第1項
因過失傷害人者，處6月以下有期徒刑、拘役或5百元以下罰金，
致重傷者，處1年以下有期徒刑、拘役或5百元以下罰金。